【裁判字號】    97,裁,4066
【裁判日期】    970821
【裁判案由】    營利事業所得稅
【裁判全文】
最  高  行  政  法  院  裁  定
                                      97年度裁字第4066號
上  訴  人  眾承企業有限公司
代  表  人  甲○○
被 上訴 人  財政部臺灣省北區國稅局
代  表  人  乙○○
                          送達代收人  丙○○
                            9樓
上列當事人間營利事業所得稅事件，上訴人對於中華民國97年5
月28日臺北高等行政法院96年度訴字第3306號判決，提起上訴，
本院裁定如下：
    主  文
上訴駁回。
上訴審訴訟費用由上訴人負擔。
    理  由
一、按對於高等行政法院判決之上訴，非以其違背法令為理由，
    不得為之，行政訴訟法第242條定有明文。依同法第243條第
    1項規定，判決不適用法規或適用不當者，為違背法令；而
    判決有同條第2項所列各款情形之一者，為當然違背法令。
    是當事人對於高等行政法院判決上訴，如依行政訴訟法第24
    3條第1項規定，以高等行政法院判決有不適用法規或適用不
    當為理由時，其上訴狀或理由書應有具體之指摘，並揭示該
    法規之條項或其內容；若係成文法以外之法則，應揭示該法
    則之旨趣；倘為司法院解釋或本院之判例，則應揭示該判解
    之字號或其內容。如以行政訴訟法第243條第2項所列各款情
    形為理由時，其上訴狀或理由書，應揭示合於該條項各款之
    事實。上訴狀或理由書如未依此項方法表明，或其所表明者
    與上開法條規定不合時，即難認為已對高等行政法院判決之
    違背法令有具體之指摘，其上訴自難認為合法。
二、本件上訴人對於高等行政法院判決上訴，主張：「上訴人銷
    售對象以建設公司、營造公司、設計師為主，以工地數量決
    定價格，市場競爭利潤之低只夠維持營運及一切開銷，被上
    訴人按同業利潤標準核定營業淨利不公平，且上訴人於86年
    申請復查，84年之帳冊至今事隔12年，帳冊及報表已逾保存
    年限，如今要上訴人提示帳證查核，實不公平且危害納稅義
    務人權利」等語，據為指摘原判決違背法令之事由，惟核其
    上訴理由，並未針對本案「許可推計事實是否存在」，或「
    原判決之法律適用有無錯誤」等關係案件勝負之事項為具體
    明確之指摘，僅係陳述其個人之主觀感受，過於空泛，未達
    具體表明原判決有「不適用法規」、「適用法規不當」或「
    有行政訴訟法第243條第2項所列各款情形」之上訴合法門檻
    ，難認對該判決之如何違背法令已有具體之指摘。依首開規
    定及說明，應認其上訴為不合法。
三、據上論結，本件上訴為不合法。依行政訴訟法第249條第1項
    前段、第104條、民事訴訟法第95條、第78條，裁定如主文
    。
中    華    民    國    97    年    8     月    21    日
                    最高行政法院第一庭
                        審判長法官  鄭  淑  貞
                              法官  侯  東  昇
                              法官  林  樹  埔
                              法官  鄭  小  康
                              法官  帥  嘉  寶
以  上  正  本  證  明  與  原  本  無  異
中    華    民    國    97    年    8     月    22    日
                              書記官  莊  俊  亨


司法院資訊處製作；財團法人民間司法改革基金會備份。
